【裁判字號】    98,訴,3217
【裁判日期】    981012
【裁判案由】    毒品危害防制條例
【裁判全文】
臺灣板橋地方法院刑事判決              98年度訴字第3217號
公  訴  人  臺灣板橋地方法院檢察署檢察官
被      告  甲○○
上列被告因違反毒品危害防制條例案件，經檢察官提起公訴（98
年度毒偵字第5253號、第5561號），本院依簡式審判程序判決如
下：
    主  文
甲○○施用第一級毒品，累犯，處有期徒刑玖月；又施用第一級
毒品，累犯，處有期徒刑玖月，扣案之注射針筒壹支沒收。應執
行有期徒刑壹年肆月，扣案之注射針筒壹支沒收。
    事  實
一、甲○○前於民國89年間，因施用第二級毒品案件，經本院以
    89年度毒聲字第5309號裁定送觀察、勒戒後，因認無繼續施
    用之傾向，於89年9 月26日執行完畢釋放出所，並經臺灣板
    橋地方法院檢察署檢察官以89年度毒偵字第6001號為不起訴
    處分確定；復於92年間，因施用第二級毒品案件，經臺灣嘉
    義地方法院以92年度毒聲字第53號裁定送觀察、勒戒後，因
    認無繼續施用之傾向，於92年2 月14日執行完畢釋放出所，
    並經臺灣嘉義地方法院檢察署檢察官以92年度毒偵字第42號
    為不起訴處分確定；又於93年間，因連續施用第一級毒品案
    件，經本院以93年度訴字第1798號判處有期徒刑10月確定；
    再於94年間，因竊盜案件，經臺灣高等法院以94年度上易字
    第436 號判處有期徒刑1 年確定，上開二罪嗣經臺灣高等法
    院以95年度聲字第1034號裁定定應執行刑為有期徒刑1 年8
    月確定，95年8 月31日縮刑期滿執行完畢。
二、詎甲○○不知悔改，復分別為下列犯行：
  (一)基於施用第一級毒品海洛因之犯意，於98年6 月19日上午11
    時16分許為臺灣板橋地方法院檢察署觀護人採尿前回溯26小
    時內某時，在不詳地點，施用第一級毒品海洛因。嗣於98年
    6 月19日，經臺灣板橋地方法院檢察署觀護人室通知到場採
    尿送驗，結果呈鴉片類陽性反應，始悉上情。
  (二)基於施用第一級毒品海洛因之犯意，於98年7 月29日下午7
    時許，在臺北縣三峽鎮長福橋附近某處，以針筒注射方式施
    用第一級毒品海洛因。嗣於翌（30）日上午9 時15分許，為
    警在臺北縣三峽鎮○○街28巷4 號前查獲，並扣得注射針筒
    1 支。
三、案經臺灣板橋地方法院檢察署觀護人簽分及臺北縣政府警察
    局三峽分局移送臺灣板橋地方法院檢察署檢察官偵查起訴。
    理  由
一、本院於準備程序進行中，被告甲○○就被訴事實為有罪之陳
    述，經告知被告簡式審判程序之旨，並聽取公訴人及被告之
    意見後，裁定進行簡式審判程序。
二、前揭事實，業據被告在本院審理時坦承不諱，且被告於前開
    時地為該署觀護人及經警查獲後所採集之尿液，經分別送請
    檢驗之結果，均呈嗎啡陽性反應，有臺灣尖端先進生技醫藥
    股份有限公司98年7 月2 日出具之濫用藥物檢驗報告、臺灣
    板橋地方法院檢察署受保護管束人（被告）尿液檢體監管紀
    錄表、臺灣檢驗科技股份有限公司98年8 月12日出具之濫用
    藥物檢驗報告及臺北縣政府警察局三峽分局查獲毒品危害防
    制條例案姓名對照表各一紙附卷可稽。此外，復有扣案之注
    射針筒一支可資佐證，足認被告之自白與事實相符。再觀之
    事實欄所載被告前案紀錄，被告於初次經觀察、勒戒執行完
    畢釋放後5 年內，又因施用毒品犯行經戒毒處遇，有臺灣高
    等法院被告前案紀錄表1 份附卷可憑，其再犯本案，已不屬
    毒品危害防制條例第20條規定之「初犯」或「5 年後再犯」
    ，自應依同條例第10條處罰（最高法院97年度第5 次刑事庭
    會議決議；最高法院98年度臺非字第12號判決參照）。是本
    案事證明確，被告犯行洵堪認定，應依法論科。
三、按海洛因係屬毒品危害防制條例第2 條第2 項第1 款所規定
    之第一級毒品，被告持有海洛因之低度行為，應為施用海洛
    因之高度行為所吸收，不另論罪。核被告上開所為，均係犯
    毒品危害防制條例第10條第1 項之施用第一級毒品罪。又被
    告所犯上開2 罪間，行為互殊，犯意各別，應予分論併罰。
    末查，被告前曾受有如事實欄第1 項所載之犯罪科刑及執行
    情形，有臺灣高等法院被告前案紀錄表1 份在卷可憑，其於
    受有期徒刑之執行完畢後，5 年以內故意再犯本件有期徒刑
    以上之罪，均為累犯，均應依刑法第47條第1項 之規定加重
    其刑。爰審酌被告前已因施用毒品經觀察、勒戒後而獲不起
    訴處分之寬典，並因施用毒品多次負有刑責，猶應知所惕勵
    ，對於施用毒品之違法性及可罰性，應有明確之認識，詎其
    不知悛悔，復行施用海洛因，戕害自己身心健康，兼衡其智
    識程度、犯罪動機、目的及犯後之態度等一切情狀，分別量
    處如主文所示之刑，並定其應執行刑。又扣案之注射針筒1
    支，為被告所有，供犯本案所用之物，業據被告供述在卷，
    應依刑法第38條第1 項第2 款規定，宣告沒收之。
據上論斷，應依刑事訴訟法第273 條之1 第1 項、第299 條第1
項前段，毒品危害防制條例第10條第1 項，刑法第11條前段、第
47條第1 項、第51條第5 款、第38條第1 項第2 款，判決如主文
。
本案經檢察官李超偉到庭執行職務。
中    華    民    國    98    年    10    月    12    日
                    刑事第二庭  法  官  陳正偉
上列正本證明與原本無異。
如不服本判決，應於送達後10日內敘明上訴理由，向本院提出上
訴狀，上訴於本院第二審合議庭 (應附繕本) 。其未敘述上訴理
由者，應於上訴期間屆滿後20日內向本院補提理由書「切勿逕送
上級法院」。
                                書記官  江文彬
中    華    民    國    98    年    10    月    12    日
附錄本案論罪科刑法條全文：
毒品危害防制條例第十條
施用第一級毒品者，處六月以上五年以下有期徒刑。
施用第二級毒品者，處三年以下有期徒刑。


司法院資訊處製作；財團法人民間司法改革基金會備份。
